最高法院刑事判決            一○○年度台上字第七二八七號
上  訴  人  戴佩琪
選任辯護人  梁水源律師
上列上訴人因違反毒品危害防制條例案件，不服台灣高等法院中
華民國一○○年十月十九日第二審判決（一○○年度上訴字第二
三七四號，起訴案號：台灣台北地方法院檢察署九十九年度偵字
第二三七○五號、一○○年度偵字第八四號、毒偵字第一四號）
，提起上訴，本院判決如下：
    主  文
上訴駁回。
    理  由
一、販賣第一級毒品未遂部分：
按刑事訴訟法第三百七十七條規定，上訴於第三審法院，非以判
決違背法令為理由，不得為之。是提起第三審上訴，應以原判決
違背法令為理由，係屬法定要件。如果上訴理由書狀並未依據卷
內訴訟資料，具體指摘原判決不適用何種法則或如何適用不當，
或所指摘原判決違法情事，顯與法律規定得為第三審上訴理由之
違法情形，不相適合時，均應認其上訴為違背法律上之程式，予
以駁回。本件原判決撤銷第一審關於上訴人戴佩琪販賣第一級毒
品未遂部分之不當判決，改判仍論處其販賣第一級毒品未遂罪刑
（處有期徒刑）。已詳敘認定犯罪事實之依據及憑以認定之理由
。從形式上觀察，原判決並無任何違背法令之處。查證據之取捨
及事實之認定，為事實審法院之職權，茍其判斷無違經驗法則或
論理法則，即不能任意指為違法。原判決依憑證人邱卜淳、文海
波、上訴人分別於警詢、偵查、第一審、原審時之證詞與供述，
卷附法務部調查局鑑定書，與扣案硬皮書冊、包裝用紙箱、第一
級毒品海洛因等證據資料，參酌卷內其他證據調查之結果，綜合
判斷，以文海波、上訴人就買賣海洛因之數量、金額等買賣毒品
之重要內容，已由意思表示達成合致，僅上訴人方面提出先行試
用海洛因之條件，賣方即文海波對此條件亦表同意，渠等已著手
於賣出、販入海洛因之行為。而上訴人辯稱並沒有要以新台幣一
百八十萬元購買一對（二塊）海洛因云云，係不可採信。認上訴
人確有如原判決事實欄所載犯販賣第一級毒品未遂之犯行。至於
上訴人並未曾於偵查、審理時，均自白有意圖營利而販入海洛因
之行為，不符合毒品危害防制條例第十七條第二項有關自白減輕
其刑之規定。另扣案之0000000000號行動電話（含SI
M 卡），為上訴人所有，供其與文海波聯絡販入海洛因事宜所用
之物，業據上訴人於警詢陳明，因與犯罪有直接關係，爰依毒品
危害防制條例第十九條第一項前段規定，宣告沒收。所為論斷與
經驗法則及論理法則俱無違背，亦無所指僅憑上訴人之自白認定
犯行、判決理由不備或違背證據法則之違法情形存在。又原審於
民國一○○年九月一日準備程序期日，已當庭交付應於一○○年
九月二十八日開庭審判之審理傳票予上訴人簽收，有送達證書附
卷可憑，上訴意旨謂原審未依法送達審理傳票云云，並非依據卷
內資料指摘。另有罪之判決書，對於刑罰有加重或減輕之情形者
，固應記載其理由，至加重或減輕之分數若干，則非理由內應記
載之事項，亦不須引用刑法第六十六條之規定，祇要不逾越法定
刑度，法院本有裁量之職權。上訴意旨謂原判決依刑法第二十五
條之規定減輕其刑，但未說明如何減輕，亦未引用刑法第六十六
條云云，執以指摘原判決違法，並非合法之第三審上訴理由。上
訴意旨置原判決之論敘於不顧，徒為事實上之爭辯，並對原審採
證認事及其他自由裁量職權行使暨於判決無影響事項，任意指摘
，難謂已符合首揭法定上訴要件。其此部分上訴違背法律上之程
式，應予駁回。
二、持有第一級毒品、施用第二級毒品部分：
刑事訴訟法第三百七十六條所列各罪之案件，經第二審判決者，
不得上訴於第三審法院，法有明文。上訴人另持有第一級毒品、
施用第二級毒品部分，第一審係分別依毒品危害防制條例第十一
條第一項、同條例第十條第二項論處罪刑，均屬刑事訴訟法第三
百七十六條第一款之案件。依首開說明，既經第二審判決，自不
得上訴於第三審法院，上訴人猶提起上訴，顯為法所不許，均應
併駁回之。
據上論結，應依刑事訴訟法第三百九十五條前段，判決如主文。
中    華    民    國  一○○  年   十二   月  二十九  日
                      最高法院刑事第十庭
                          審判長法官  陳  世  淙  
                                法官  陳  東  誥  
                                法官  何  菁  莪  
                                法官  施  俊  堯  
                                法官  洪  曉  能  
本件正本證明與原本無異
                                      書  記  官  
中    華    民    國  一○一  年   一     月    二    日 
                                                      V